【裁判字號】    97,訴緝,354
【裁判日期】    970919
【裁判案由】    毒品危害防制條例
【裁判全文】
臺灣臺中地方法院刑事判決             97年度易緝字第366號
                                     97年度訴緝字第354號
公  訴  人  臺灣臺中地方法院檢察署檢察官
被      告  甲○○
                    （另案於臺灣臺中監獄執行中）
上列被告因毒品危害防制條例案件，經檢察官提起公訴（96年度
毒偵字第4791號、96年度毒偵字第4792號、96年度毒偵字第4793
號、97年度毒偵字第105號），被告於準備程序中就被訴事實均
為有罪之陳述，法官於聽取當事人之意見後，經本院合議庭就97
年度毒偵字第105號部分裁定由受命法官獨任進行簡式審判程序
，另經法官獨任裁定就96年度毒偵字第4791號、96年度毒偵字第
4792號、96年度毒偵字第4793部分亦進行簡式審判程序，二案合
併審理，並合併判決如下：
    主    文
甲○○施用第二級毒品，處有期徒刑肆月，扣案之吸食器壹組沒
收。又施用第二級毒品，處有期徒刑肆月，扣案之第二級毒品甲
基安非他命包（毛重共計肆點零貳公克）沒收銷燬之。又施用
第二級毒品，處有期徒刑肆月，扣案之第二級毒品甲基安非他命
壹包（毛重零點貳玖公克）沒收銷燬之。又施用第一級毒品，處
有期徒刑玖月，扣案之第一級毒品海洛因肆包（毛重共計陸點捌
公克）沒收銷燬之。又施用第二級毒品，處有期徒刑伍月，扣案
之第二級毒品甲基安非他命拾貳包（毛重共計拾玖點肆公克）沒
收銷燬之，扣案之吸食器壹組沒收。應執行有期徒刑貳年；扣案
之第二級毒品甲基安非他命包（毛重共計肆點零貳公克）、第
二級毒品甲基安非他命壹包（毛重零點貳玖公克）、第一級毒品
海洛因肆包（毛重共計陸點捌公克）、第二級毒品甲基安非他命
拾貳包（毛重共計拾玖點肆公克）均沒收銷燬之，扣案之吸食器
貳組均沒收。
    犯罪事實及理由
一、本案犯罪事實：
    甲○○曾因施用毒品案件，經送觀察、勒戒後，因認無繼續
    施用毒品傾向，於民國96年3月6日觀察、勒戒執行完畢釋放
    。又於96年間先後因施用毒品及持有毒品等案件，分別經法
    院判處有期徒刑8月、7月、3月及拘役40日在案，刻正執行
    中（於本案不構成累犯）。詎其仍不知戒除毒癮，復先後各
    基於施用第一級毒品海洛因及第二級毒品甲基安非他命之犯
    意，分別為下述犯行：
  (一)於96年6月6日18時30分許為警採尿送驗時往前回溯96小時內
    之某時，在不詳處所，施用第二級毒品甲基安非他命一次。
    嗣於96年6月6日17時20分許，在其位於臺中縣太平市○○里
    ○○路1377巷1號住處為警搜索查獲，並當場扣得其所有供
    己施用第二級甲基安非他命所用之吸食器1組。
  (二)於96年6月22日凌晨3時30分許，在其位於臺中縣太平市○○
    路1377巷1號住處，施用第二級毒品甲基安非他命一次。嗣
    於96年6月23日18時30分許，在其駕駛之車牌號碼2V─9307
    號自用小客車內，為警盤檢查獲，並當場扣得第二級毒品甲
    基安非他命3包（毛重共計4.02公克）。
  (三)於96年7月19日22時許，在其位於臺中縣太平市○○路1377
    巷1號住處，施用第二級毒品甲基安非他命一次。嗣於96年7
    月20日20時30分許，在臺中市○○○路與復興路2段99巷處
    為警盤查，經其同意搜索而扣得第二級毒品甲基安非他命1
    包（毛重0.29公克）。
  (四)於96年12月5日某時，在其位於臺中市○○區○○路87巷82
    號4樓之23租屋處，分別以將第一級毒品海洛因摻入香煙內
    點燃吸食及將第二級毒品甲基安非他命置於吸食器內燒烤後
    吸食煙霧之方式，分別施用第一級毒品海洛因及第二級毒品
    甲基安非他命各一次。嗣於96年12月5日下午5時10分許，在
    臺中市○○區○○路87巷82號1樓廣場，為警查獲，並扣得
    第一級毒品海洛因4包（毛重共計6.8公克）、第二級毒品甲
    基安非他命12包（毛重共計19.4公克）及其所有供己施用第
    二級毒品所用之吸食器1組。
二、本案證據：
  (一)被告甲○○於本院準備程序時就被訴事實均為有罪之陳述。
  (二)中山醫學大學附設醫院藥物檢測中心尿液檢驗報告4紙。
  (三)扣案之第二級毒品甲基安非他命3包（毛重共計4.02公克）
    、第二級毒品甲基安非他命1包（毛重0.29公克）、第一級
    毒品海洛因4包（毛重共計6.8公克）、第二級毒品甲基安非
    他命12包（毛重共計19.4公克）及吸食器2組。
  (四)臺灣高等法院被告前案紀錄表（證明被告於前案觀察、勒戒
    執行完畢後五年內再犯本件施用毒品犯行及其素行）。
三、查海洛因、甲基安非他命分別係毒品危害防制條例第2條第2
    項第1款、第2款規定之第一級、第二級毒品，是核被告所為
    ，係分別犯同條例第10條第1項之施用第一級毒品罪及同條
    第2項之施用第二級毒品罪。被告持有第一級、第二級毒品
    之低度行為，各應為施用之高度行為所吸收，均不另論罪。
    被告所犯上開五罪間，時間互殊，行為各別，應分論併罰。
    爰審酌被告前已有施用毒品前科，有上開前案紀錄表可查，
    今再為施用，法治觀念之淡薄，然施用毒品究屬戕害自身健
    康之犯罪，被告施用毒品尚未造成他人明顯之危害，且於本
    院審理中均坦承犯行，犯後態度尚稱良好，並兼衡被告犯罪
    之動機、目的、手段、生活狀況、智識程度及通緝到案接受
    審判等一切情狀，分別量處如主文所示之刑，並定其應執行
    之刑。扣案如本案犯罪事實欄所示之海洛因及甲基安非他命
    ，分別係毒品危害防制條例所定之第一級、第二級毒品，均
    應依同條例第18條第1項前段規定，在其各該犯行主文項下
    予以宣告沒收銷燬之（包裝袋因已沾染毒品無可析離，自應
    視為毒品之一部分，併予沒收銷燬之）；扣案如本案犯罪事
    實欄所示之吸食器二組，均為被告所有，供其施用第二級毒
    品甲基安非他命所用之工具，均據被告坦承在卷，爰依刑法
    第38條第1項第2款之規定，在其各該犯行主文項下予以宣告
    沒收之。
四、應適用之法條：
    刑事訴訟法第273條之1第1項、第284條之1、第299條第1項
    前段、第310條之2、第454條第1項，毒品危害防制條例第10
    條第1項、第2項、第18條第1項前段，刑法第11條、第38條
    第1項第2款、第51條第5款。
中    華    民    國    97    年    9     月    19    日
                  刑事第十二庭  法  官  廖慧如
以上正本證明與原本無異
如不服本判決，應於收受本判決後10日內，向本院提出上訴書狀
，上訴於第二審法院。又上訴書狀如未敘述理由，應於上訴期間
屆滿後20日內補提理由書於本院。
                                書記官  張宏清
中    華    民    國    97    年    9     月    19    日
附錄本案論罪科刑法條全文：
毒品危害防制條例第10條
施用第一級毒品者，處六月以上五年以下有期徒刑。
施用第二級毒品者，處三年以下有期徒刑。


司法院資訊處製作；財團法人民間司法改革基金會備份。
